臺灣臺南地方法院刑事判決
110年度訴字第791號
公  訴  人  臺灣臺南地方檢察署檢察官
被      告  蘇建忠


上列被告因違反毒品危害防制條例案件，經檢察官提起公訴（10
9年度偵字第19273號），嗣被告於本院準備程序中就被訴事實為
有罪之陳述，經本院合議庭裁定由受命法官獨任進行簡式審判程
序，判決如下：
    主  文
蘇建忠持有第二級毒品純質淨重二十公克以上，累犯，處有期徒
刑捌月。
扣案如附表所示第二級毒品甲基安非他命貳包（含包裝袋貳只）
均沒收銷燬之。
    事  實
一、蘇建忠知悉甲基安非他命為毒品危害防制條例第2條第2項第
    2款規定之第二級毒品，不得非法持有，竟為供己施用，於
    民國109年10月14日中午12時50分許，在臺南市東區中華東
    路2段133巷某處，向真實姓名年籍不詳、綽號「阿宗」之男
    子，以新臺幣（下同）5萬8,000元之價格，購買第二級毒品
    甲基安非他命2包（檢驗前純質淨重分別約29.757公克、32.
    639公克，合計62.396公克），而自斯時起持有之。嗣經警
    於同日下午1時15分許，持本院法官核發之搜索票，至蘇建
    忠斯時位於臺南市○○區○○路00號之住處執行搜索，當場扣得
    上開甲基安非他命2包，而查悉上情。
二、案經臺南市政府警察局第一分局報告臺灣臺南地方檢察署檢
    察官偵查起訴。
    理  由
一、本件被告蘇建忠所犯係死刑、無期徒刑或最輕本刑為3年以
    上有期徒刑以外之罪，亦非屬高等法院管轄第一審案件之罪
    ，其於本院準備程序中就被訴事實為有罪之陳述，經本院告
    知簡式審判程序之旨，並聽取檢察官及被告之意見後，依刑
    事訴訟法第273條之1第1項之規定，裁定行簡式審判程序，
    是依刑事訴訟法第273條之2規定，本件之證據調查，不受同
    法第159條第1項、第161條之2、第161條之3、第163條之1及
    第164條至第170條所規定證據能力認定及調查方式之限制。
二、認定犯罪事實所憑之證據及理由：
　　上開犯罪事實，業據被告於警詢、偵查、本院訊問、準備程
    序及審理時均坦承不諱，復有本院109年聲搜字第1130號搜
    索票、臺南市政府警察局第一分局搜索扣押筆錄、扣押物品
    目錄表各1份、現場蒐證及扣案物照片共12張（警卷第9至16
    頁、第39至44頁）、高雄市立凱旋醫院110年7月6日高市凱
    醫驗字第68914號濫用藥物成品檢驗鑑定書1份（偵卷第87至
    91頁）在卷可稽，並有第二級毒品甲基安非他命2包（檢驗
    前總純質淨重分別約29.757公克、32.639公克）扣案可佐，
    足認被告上開任意性自白與事實相符，堪以採信。是本案事
    證明確，被告持有第二級毒品純質淨重20公克以上犯行洵堪
    認定，應依法論科。
三、論罪科刑：
  ㈠按甲基安非他命係毒品危害防制條例第2條第2項第2款所定之
    第二級毒品，不得非法持有。本件被告所持有上述第二級毒
    品甲基安非他命之數量，檢驗前總純質淨重合計為62.396公
    克，已逾毒品危害防制條例第11條第4項所定純質淨重20公
    克以上之標準，是核被告所為，係犯毒品危害防制條例第11
    條第4項之持有第二級毒品純質淨重20公克以上之罪。至其
    餘扣案甲基安非他命5小包（檢驗前淨重分別為0.883公克、
    1.574公克、0.692公克、0.609公克、0.316公克），雖於同
    時地為警查扣，惟並非與本案同時地購得之毒品，業據被告
    於本院審理時供述在卷（本院卷第187至188頁），已屬不同
    持有行為，起訴書就此部分亦僅載明「...扣得該2包甲基安
    非他命及其先前購買供己施用之甲基安非他命5包...」，並
    未起訴被告另外持有上開5小包甲基安非他命之行為，是此
    部分自非本院審理範圍，併此敘明。
  ㈡又被告前因施用及販賣第二級毒品案件，分別經法院論罪科
    刑，並經本院以103年度聲字第236號裁定定其應執行有期徒
    刑5年1月確定，入監接續於另案執行後，於106年4月14日因
    縮短刑期假釋出監，嗣於108年1月18日假釋期滿未經撤銷，
    視為執行完畢等情，有臺灣高等法院被告前案紀錄表附卷可
    查（本院卷第20至24頁），其受徒刑之執行完畢後，5年以
    內故意再犯本案有期徒刑以上之罪，依刑法第47條第1項規
    定，為累犯；審酌前開案件與本案均為毒品相關犯罪，被告
    未因前開案件徒刑執行完畢而有所警惕，竟仍無視國家杜絕
    毒品之禁令，故意再為本案犯行，足見被告具有違反社會規
    範之相當惡性，對於刑罰之反應力亦屬薄弱，經依累犯規定
    加重法定最低本刑之結果，並未使被告所受刑罰超過其所應
    負擔之罪責，即無司法院釋字第775號解釋意旨所指應裁量
    不予加重最低本刑，否則將致罪刑不相當之情形，爰依刑法
    第47條第1項規定加重其刑。
  ㈢至被告雖於警詢及偵查中供出其本案毒品來源為綽號「阿宗
    」之人，並提供該人之LINE聯絡方式，惟經本院函詢臺灣臺
    南地方檢察署、臺南市政府警察局第一分局，有無因被告供
    出毒品來源而查獲其他正犯或共犯一節，均經函覆並未因被
    告供出毒品來源為綽號「阿宗」之人，因而查獲其他正犯或
    共犯等情，有該署110年10月14日南檢文禮109偵19273字第1
    109062820號函、該分局110年10月21日南市警一偵字第1100
    524852號函各1份在卷可參（本院卷第73頁、第83頁），可
    見檢警並未因被告供出其毒品來源係「阿宗」，因而查獲該
    人，不合於毒品危害防制條例第17條第1項減刑規定之要件
    ，併此指明。
  ㈣爰審酌被告無視國家查緝毒品之禁令及毒品對人體健康之戕
    害，未經許可持有第二級毒品純質淨重20公克以上，對社會
    治安造成潛在危險，所為實屬不該；復考量被告之犯罪動機
    、目的係為供己施用，所持有第二級毒品之數量非微，購得
    並持有毒品之當日即為警查獲，持有時間非長，及其犯後坦
    承犯行之態度；兼衡其於本院審理時自述所受教育程度為高
    職肄業、未婚、有1名子女已成年、務農、月收入約4萬餘元
    、需扶養父母親及子女等智識程度及生活狀況（本院卷第18
    8頁）等一切情狀，量處如主文所示之刑。
四、沒收部分：
  ㈠扣案被告持有之如附表所示白色結晶2包，經鑑驗結果確均檢
    出第二級毒品甲基安非他命成分，有高雄市立凱旋醫院110
    年7月6日高市凱醫驗字第68914號濫用藥物成品檢驗鑑定書1
    份在卷可參（偵卷第87至91頁），足認上開白色結晶2包確
    屬毒品危害防制條例第2條第2項第2款所定之第二級毒品無
    訛，爰依毒品危害防制條例第18條第1項前段規定，宣告沒
    收銷燬之。另盛裝上開毒品之包裝袋2只，依現今採行之鑑
    驗方式，其內殘留之毒品成分難以完全析離，亦無析離之實
    益與必要，應整體視同查獲之第二級毒品，併依前揭規定宣
    告沒收銷燬之。至送驗耗損之甲基安非他命部分，既已鑑析
    用罄而滅失，自無庸為沒收銷燬之諭知。
  ㈡至其餘扣案甲基安非他命5小包（檢驗前淨重分別為0.883公
    克、1.574公克、0.692公克、0.609公克、0.316公克），雖
    於同時地為警查扣，惟並非與本案同時地購得之毒品，業如
    前述，且依被告於本院審理時所述（本院卷第188頁），上
    開5小包甲基安非他命係被告另案施用剩餘之毒品（被告該
    次施用第二級毒品犯行，業經本院以109年度毒聲字第389號
    裁定送勒戒處所觀察、勒戒），公訴意旨亦未就此部分聲請
    宣告沒收，爰不在本案宣告沒收銷燬之；另其餘扣案之安非
    他命吸食器1組、電子磅秤1台、分裝袋1批、iphone手機、s
    amsung手機各1支（各含SIM卡1張），均無證據證明與被告
    本案犯行具有關聯性，爰均不予宣告沒收，併此敘明。
據上論斷，應依刑事訴訟法第273條之1第1項、第299條第1項前
段，毒品危害防制條例第11條第4項、第18條第1項前段，刑法第
11條、第47條第1項，判決如主文。
本案經檢察官李宗榮提起公訴，檢察官羅瑞昌到庭執行職務。
中　　華　　民　　國　　110 　年　　11　　月　　26　　日
                  刑事第七庭  法  官  吳彥慧
以上正本證明與原本無異。
如不服本判決應於收受本判決後20日內向本院提出上訴書狀，並
應敘述具體理由。其未敘述上訴理由者，應於上訴期間屆滿後20
日內向本院補提理由書狀（均須按他造當事人之人數附繕本）「
切勿逕送上級法院」。 
　　　　　　　　　　　　　　　書記官　張儷瓊
中　　華　　民　　國　　110 　年　　11　　月　　29　　日
附錄本案論罪科刑法條：
毒品危害防制條例第11條第4項
持有第二級毒品純質淨重二十公克以上者，處6月以上5年以下有
期徒刑，得併科新臺幣70萬元以下罰金。

附表：
編號 扣案毒品 鑑定結果 1 甲基安非他命1包  1.轉碼編號B00000000，白色結晶1包。 2.檢驗前淨重36.615公克、檢驗後淨重36.529公克。 3.檢出第二級毒品甲基安非他命成分，檢驗前總純質淨重約29.757公克。 2 甲基安非他命1包 1.轉碼編號B00000000，白色結晶1包。 2.檢驗前淨重36.943公克、檢驗後淨重36.845公克。 3.檢出第二級毒品甲基安非他命成分，檢驗前總純質淨重約32.639公克。